【裁判字號】    98,交聲,706
【裁判日期】    980525
【裁判案由】    聲明異議
【裁判全文】
臺灣高雄地方法院交通事件裁定         98年度交聲字第706號
原處分機關  高雄市政府交通局
異  議  人  甲○○
上列異議人即受處分人因違反道路交通管理處罰條例案件，對於
原處分機關民國98年2 月7 日所為之處分（高市交裁字第裁32-B
B0000000號裁決書），聲明異議，本院裁定如下：
    主  文
原處分撤銷。
甲○○汽車駕駛人，駕駛汽車有不遵守道路交通標線之指示，處
罰鍰新臺幣玖佰元。
    理  由
一、異議意旨略以：異議人於民國98年2 月7 日下午10時11分行
    經高雄市○○○路與桂林路口，於紅燈時超越白色停等線並
    於行人穿越線上停下，並無闖紅燈，卻遭原處分機關以98年
    2 月7 日高市交裁字第裁32-BB0000000號裁決書裁處罰鍰新
    臺幣（下同）1,800 元，並記違規點數3 點，爰依法聲明異
    議等語。
二、按汽車駕駛人，駕駛汽車有不遵守道路交通標誌、標線、號
    誌之指示之情形，而本章各條無處罰之規定者，處900 元以
    上1,800 元以下罰鍰，道路交通管理處罰條例第60條第2 項
    第3款定有明文。
三、經查，異議人於上揭時、地，行經有燈光號誌管制之交岔路
    口，在燈光號誌轉換為紅燈後，並未依道路交通標線（紅燈
    停止線）之指示，在該交岔路口之紅指停止線前停車，而越
    線停車於班馬線上，因而遭原處分機關以道路交通管理處罰
    條例第53條第1 項為上揭裁罰等情，為異議人所不爭執，並
    有上開裁決書、照片2 紙在卷可稽，異議人行經有燈光號誌
    管制之交岔路口，在燈光號誌轉換為紅燈後，並未依道路交
    通標線（紅燈停止線）之指示，在該交岔路口之紅指停止線
    前停車，而越線停車於班馬線上之事實洵堪認定。然該二張
    照片僅得證明受處分人駕車於上開時地，確有紅證越線之違
    規事實，尚無從認定受處分人駕車於上開時地，確有闖越紅
    證之違規事實，且依照上開照片，異議人停車位置並無移動
    ，且煞車燈均有亮起，足見異議人辯稱其並無闖越紅燈尚非
    不可採信。
四、準此，原處分機關漏未詳查，逕以道路交通管理處罰條例第
    53條第1 項、第63條第1 項第3 款規定，對受處分人裁罰，
    於法不合。是本件受處分人聲明異議，為有理由，自應由本
    院撤銷原處分。茲因原處分機關係依照受處分人於應到案期
    限前到案之標準為裁罰，本院爰依道路交通管理處罰條例第
    60條第2 項第3 款，違反道路交通管理事件統一裁罰基準表
    等規定，裁處受處分人罰鍰900 元。
五、據上論斷，應依道路交通管理處罰條例第87條第2 項，道路
    交通案件處理辦法第20條前段，裁定如主文。
中    華    民    國    98    年    5     月    25    日
                  交通法庭  法  官  黃宣撫
以上正本證明與原本無異。
如不服本裁定，應於收受送達後5 日內向本院提出抗告狀。
中    華    民    國    98    年    5     月    25    日
                            書記官  林姵妤


司法院資訊處製作；財團法人民間司法改革基金會備份。
